---
output: github_document
editor_options: 
  chunk_output_type: console
---

# Slides

<!-- README.md is generated from README.Rmd. Please edit that file -->

```{r, include = FALSE}
knitr::opts_chunk$set(
  echo=FALSE,
  collapse = TRUE,
  comment = "#>"
)
library(magrittr)
```

Este repositório contém a maioria das apresentações que fiz a partir de outubro/2018 que utilizam `{xaringan}`. 

Muitas das apresentações são de temas repetidos, como recepção de turma da estatística, estatística e empreendedorismo, introdução à jurimetria, entre outros. 

Não fiz questão de colocar todas as apresentações; aqui estão apenas as que eu consegui montar de forma minimamente organizada.  As datas também não estão necessariamente corretas: utilizei como base a data de modificação do arquivo.

Fique a vontade para fuçar ou roubar algum slide :) Se quiser, entre em contato comigo pelo Telegram ([jtrecenti](https://t.me/jtrecenti)).

```{r tabela, echo=FALSE}
aux_datas <- fs::dir_ls(".", regexp = "^20") %>% 
  tibble::enframe() %>% 
  dplyr::mutate(value = stringr::str_extract(value, "(?<=_).*")) %>% 
  dplyr::mutate(value = dplyr::case_when(
    value == "amostra" & name == "20190918_amostra" ~ "amostra2019",
    value == "conre-encontro" ~ "encontro-conre3",
    value == "ime" & name == "20190220_ime" ~ "ime2019",
    value == "emr" ~ "emr2019",
    value == "ser-palestra" ~ "ser-dl",
    value == "auth0" ~ "user",
    value == "satrdays" ~ "satrday",
    value == "ime" & name == "20200221_ime" ~ "ime2020",
    value == "ufba" & name == "20201024_ufba" ~ "ufba2020",
    value == "ufpr" & name == "20201110_ufpr" ~ "ufpr2020",
    value == "ufrn" ~ "ufrn2021",
    TRUE ~ value
  )) %>% 
  dplyr::mutate(data = lubridate::ymd(stringr::str_sub(name, 1, 10))) %>% 
  dplyr::select(
    data, name = value
  )

pegar_titulo <- . %>% 
  xml2::read_html(encoding = "UTF-8") %>% 
  xml2::xml_find_first("//title") %>% 
  xml2::xml_text() %>% 
  stringr::str_remove_all("\\.[a-z]+\\[|\\]")

fs::dir_ls("docs") %>% 
  purrr::map_chr(fs::dir_ls, glob = "*.html") %>% 
  tibble::enframe() %>% 
  dplyr::mutate(
    titulo = purrr::map_chr(value, pegar_titulo),
    name = basename(name)
  ) %>% 
  dplyr::left_join(aux_datas, "name") %>% 
  dplyr::mutate(link = paste0(
    "[aqui](https://jtrecenti.github.io/slides/", value, ")"
  )) %>% 
  dplyr::arrange(data) %>% 
  dplyr::select(Data = data, Titulo = titulo, Link = link) %>% 
  knitr::kable()
```

