---
title: "Estudo sobre a Ancine"
format: 
  html:
    code-fold: true
    self-contained: false
    theme:
      light: flatly
      dark: darkly
filters:
  - lightbox
lightbox: auto
---

```{r}
#| message: false
library(tidyverse)
```

## Sobre a base da Ancine

A base da ancine é um banco de dados disponibilizado de forma aberta no site da ancine, [neste link](https://www.gov.br/ancine/pt-br/oca/cinema/arquivos.csv/listagem-de-filmes-brasileiros-e-estrangeiros-exibidos-informacoes-por-semana-2009-a-2021.csv).

As colunas da base de dados são descritas abaixo:

```{r}
ancine <- read_csv("ancine.csv", show_col_types = FALSE)
# dplyr::glimpse(ancine)
```

- `titulo`: Nome do filme
- `dt_lancamento`: Data de lançamento
- `genero`: Gênero do filme
- `pais`: País de origem do filme
- `n_semanas`: Número de semanas em cartaz
- `publico`: Público total
- `renda`: Renda total, em reais

Nosso objetivo é gerar duas visualizações sobre a base.

## Lista dos filmes com maior renda

```{r}
dados_grafico <- ancine |> 
  filter(publico > 10e6) |> 
  mutate(
    titulo = paste0(titulo, " (", year(dt_lancamento), ")"),
    titulo = fct_reorder(titulo, renda)
  )
```

```{r}
#| lightbox:
#|   group: r-graph
#|   description: We see our cars data above
dados_grafico |> 
  ggplot() +
  aes(x = renda / 1e6, y = titulo) +
  geom_col(fill = "#C4161C") +
  theme_minimal(14) +
  labs(
    x = "Renda (R$ milhões)",
    y = "Filme",
    title = "Filmes com maior renda",
    subtitle = "Valores sem ajuste pela inflação",
    caption = "Fonte: Ancine"
  )
```

## Público ao longo do tempo

```{r}
publico_tempo <- ancine |> 
  mutate(mes = floor_date(dt_lancamento, "month")) |> 
  group_by(mes) |> 
  summarise(publico = sum(publico)) |> 
  filter(mes < "2022-01-01")
```

```{r}
#| message: false
#| lightbox:
#|   group: r-graph
#|   description: We see our cars data above
publico_tempo |> 
  ggplot() +
  aes(mes, y = publico / 1e6) +
  geom_line(size = 1, color = "#BCBEC0") +
  scale_x_date(date_breaks = "year", date_labels = "%Y") +
  theme_minimal(14) +
  geom_smooth(span = .1, color = "#C4161C", se = FALSE) +
  labs(
    x = "Mês",
    y = "Público (milhões)",
    title = "Público nos cinemas ao longo dos meses",
    caption = "Fonte: Ancine"
  )
```

